【裁判字號】    89,台上,4460
【裁判日期】    890727
【裁判案由】    盜匪
【裁判全文】
最高法院刑事判決                              八十九年度台上字第四四六○號
    上  訴  人  甲○○
    選任辯護人  鄭炎生律師
右上訴人因盜匪案件，不服台灣高等法院中華民國八十九年五月十一日第二審判決（
八十八年度少連上訴字第三一二號，起訴案號：台灣台北地方法院檢察署八十八年度
偵字第一三二號），提起上訴，本院判決如左：
    主  文
上訴駁回。
    理  由
按刑事訴訟法第三百七十七條規定，上訴於第三審法院，非以判決違背法令為理由，
不得為之。是提起第三審上訴，應以原判決違背法令為理由，係屬法定要件。如果上
訴理由狀並未依據卷內訴訟資料，具體指摘原判決不適用何種法則或如何適用不當，
或所指摘原判決違法情事，顯與法律規定得為第三審上訴理由之違法情形，不相適合
時，均應認其上訴為違背法律上之程式，予以駁回。本件原判決撤銷第一審科刑判決
，改判仍論處上訴人甲○○共同連續意圖為自己不法所有，以脅迫致使不能抗拒而取
他人之物罪刑，已敘明業據上訴人於警訊、偵查、一審及原審調查、審理時供承不諱
，核與同案少年林玿任於警訊及原審調查、牛鴻緯於警訊時供述情節相符，並據被害
人即台北市○○街ＯＫ便利商店店員黃昭雄、台北市○○路○段福客多便利商店店員
周信合，及台北市○○路○段ＯＫ便利商店詹凱勛等人於警訊及原審調查時指述甚詳
。此外並有上訴人作案用之ＢＡＢ－一五六號、ＬＪＨ－四三七號重機車各一台、水
果刀一把、口罩一個、安全帽二頂、墨鏡一副、贓款新台幣（下同）四千六百五十元
、二千六百元、七星牌香煙一條及四條扣案可資佐證，為其所憑之證據及認定之理由
。並以上訴人辯稱其行為僅屬恐嚇云云，為事後避就飾詞，不足採信，亦於理由內詳
予指駁。從形式上觀察，原判決並無違背法令情形存在。上訴意旨略以：（一）上訴
人經辯護人及父母開導及規勸後，深感懊悔，且上訴人僅為高一學生，犯罪時甫滿十
八歲，原判決量刑過重，請審酌上訴人第一次僅搶走三千一百五十元，第二、三次均
為把風之情節予以減刑。（二）上訴人父親體弱為糖尿病所困，家境又不裕，亟待上
訴人打工幫忙，且上訴人素行溫和，有上進心，因交友不慎而犯本件，請減至最低刑
，以勵自新。（三）本件客觀上足以引起同情，情堪憫恕，請依刑法第五十九條及第
六十條之規定，減輕其刑等語。惟按量刑輕重係屬事實審法院得依職權自由裁量之事
項，苟已斟酌刑法第五十七條各款所列情狀而未逾法定刑度，即不得指為違法。原判
決已敘明斟酌上訴人尚無前科紀錄，顯係一時失慮為本件犯行，及其犯罪動機、行為
手段、犯罪所得不多、智識、能力、及犯罪後獲得部分被害人（周信合）諒解，頗有
悔改之意等一切情狀，從輕量處有期徒刑八年，並未逾法定刑度，自不得遽指原判決
為違法。上訴人請求予以減刑，本院亦無從審酌。再適用刑法第五十九條及第六十條
酌減其刑與否，法院本屬有權斟酌決定，原審未依該規定減輕其刑，既不涉原判決違
背法令之問題，為此爭執，殊非適法之第三審上訴理由。其上訴違背法律上之程式，
應予駁回。
據上論結，應依刑事訴訟法第三百九十五條前段，判決如主文。
中      華      民      國    八十九    年      七      月    二十七    日
                              最高法院刑事第三庭
                                  審判長法官  陳  錫  奎
                                        法官  洪  清  江
                                        法官  吳  昆  仁
                                        法官  李  伯  道
                                        法官  陳  世  雄
      右正本證明與原本無異
                                              書  記  官
中      華      民      國    八十九    年      八      月      一      日


司法院資訊處製作；財團法人民間司法改革基金會備份。
